#### Contactar

jucacar22@gmail.com

www.linkedin.com/in/juan-carlos-cadavid-ruiz-1115aa65 (LinkedIn)

# Aptitudes principales

Microsoft Excel Angular Node.js

#### Certifications

DevOps esencial
PowerShell 5 esencial

Honors-Awards
Egresado Destacado 2020

# Juan Carlos Cadavid Ruiz

Especialista en desarrollo de software Colombia

### Extracto

Soy ingeniero de sistemas con énfasis en desarrollo y administración de bases de datos de la Universidad Católica, también soy especialista en procesos de desarrollo de software de la Universidad de San Buenaventura Cali.

Cuento con más de 10 años de experiencia trabajando en el área de sistemas (Software & Hardware) de diversas compañías en diferentes sectores (Comercial, Educativo & Servicios), esto me ha permitido tener una visión más amplia del medio, lo que me otorga una ventaja para tomar decisiones acertadas y contribuir de manera ágil al desarrollo de las compañías, adicional a esto cuento con una certificación del ministerio de las tecnologías de la información y las comunicaciones de Colombia (Mintic) gracias a la consecución de un proyecto de emprendimiento que permitió la apropiación de las TIC en el sector cocotero del pacifico Colombiano .

Por otro lado, poseo una excelente disposición frente al aprendizaje, habilidades para la identificación y solución de problemas, excelente tolerancia al trabajo bajo presión y gran adaptabilidad a entornos y condiciones cambiantes. Soy una persona orientada a metas, disciplinada, siempre atenta a posibilidades de mejora.

Cuento con experiencia en el manejo de Excel avanzado, SQL server, Oracle DB, Tableau, Cguno (módulos: comercial, financiero, ventas, inventarios, nómina y pos), SRH nomina, Freedom POS, Servidores de dominio, PL/SQL,Angular, Power BI, Node.js, Git,docker y AWS.

Stack Actual: DB( SQL Server, Mysql,postgresql, Mongo), Backend (Node.js - Typescript), Frontend(Angular- HTML,CSS & Javascript/ Typescript).

Page 1 of 5

# Experiencia

#### **CGIAR - CIAT**

Coordinador de desarrollo – Full Stack Developer Julio de 2021 - Present (1 mes)

Valle del Cauca, Colombia

#### DESARROLLO DE SOFTWARE & DEVOPS

Actividades realizadas:

- 1. Levantamiento de requisitos.
- 2. Diseño detallado de software.
- 3. Definición de arquitectura.
- 4. Desarrollo de Software (Stack : Node.js, Angular,

(Mysql,PostgreSQL,Mongo)).

- 5. Despliegue.
- 6. Integración Continua (AWS, Docker, Jenkins).

### AgroSmart Co

Principal CEO

junio de 2018 - Present (3 años 3 meses)

Valle del Cauca, Colombia

#### DESARROLLO DE SOFTWARE & DEVOPS

Actividades realizadas:

- 1. Levantamiento de requisitos.
- 2. Diseño detallado de software.
- 3. Definición de arquitectura.
- 4. Desarrollo de Software (Stack : Node.js, Angular,

(Mysql,PostgreSQL,Mongo)).

- 5. Despliegue.
- 6. integración Continua (AWS, Docker, Jenkins, PM2).

#### **PriceSmart**

POS Specialist -DevOps/Automation diciembre de 2017 - julio de 2021 (3 años 8 meses)

Colombia

Soportar toda la operación del POS (Point Of Sales) para todos los clubes (47) de PriceSmart a nivel mundial.

#### Actividades:

1. Desarrollar sistemas que permitan mejorar la gestión del Departamento del POS.

- 2. Desarrollar sistemas complementarios al POS que permitan mejorar la experiencia de los socios (Clientes) de PriceSmart.
- 3. Desplegar el sistema POS en nuevos clubes a Nivel mundial.

#### Logros:

- 1. Diseñe, desarrolle e implemente un portal Web basado en arquitectura Microservicios, en el cual se pueden generar las estadísticas del área a partir de la información recolectada en varias bases de datos (Mysql SQLserver) este sistema está construido con Angular, Node.js, Power BI.
- 2. Diseñe, desarrolle e implemente un sistema para gestionar los tickets de soporte del área y otro para llevar un control de la documentación, ambos sistemas son Web y fueron construidos con Angular, Node.js, Power BI.
- 3. Diseñe, desarrolle e implemente un sistema Cliente Servidor para realizar las auditorias para la facturación electrónica de Costa Rica, en el cual se realizan comparativas entre las bases de datos en la cuales se encuentra alojada toda la información de las facturas generadas por PriceSmart vs la información de la facturación electrónica del Pais, esto permitió tener un control en tiempo real de todas las facturas y que no se presentara perdida de información, este fue construido con C# y sqlserver.
- 4. Diseñe, desarrolle e implemente un sistema con comportamiento standalone para que los clientes de PriceSmart a nivel de Colombia puedan consultar cual es la batería que ofrece PriceSmart según el modelo del vehículo, este sistema fue construido con Angular, Node.js.

# Carvajal Tecnología y Servicios

Ingeniero de implementación noviembre de 2015 - diciembre de 2017 (2 años 2 meses)

Crear e implementar software para gestión de Nomina, adaptando las herramientas a las necesidades del cliente, mediante desarrollos de funciones y procedimientos Oracle - PL/SQL que van ligados del Core del sistema.

Entre mis logros los más destacados son los siguientes:

1. Cree el sistema Contable que permite relacionar la contabilización de la nómina con cualquier sistema.

Entre las empresas que implemente están:

DHL, L'Oreal, Grupo Santillana, Unisys, Cartones América, Alianza Fiduciaria y grupo TEAM.

- 2. Cree el sistema para manejar la política de ahorro de Unisys de Colombia.
- 3. Optimice el sistema de préstamos para Cartones América.

#### Pontificia Universidad Javeriana

Ingeniero de soporte marzo de 2015 - noviembre de 2015 (9 meses)

Las principales funciones que desempeñe en el centro de servicios informáticos de la Pontificia universidad javeriana fueron las siguientes:

- 1. Manejar la base de datos del call center.
- 2. Construir dashboard y elaborar estadísticas para asegurar los acuerdos de servicio del call center de la universidad.
- 3. Construir estadísticas para controlar los requerimientos que recibe cada área del centro de servicios informáticos.
- 4. Monitorear las actividades y el cumplimiento del horario de cada agente del call center.
- 5. Brindar soporte en primer nivel para los usuarios de la universidad.

#### Almacenes la 13 S.A

Jefe de Sistemas 2010 - marzo de 2015 (5 años) Colombia

Constituí y formalicé el departamento de sistemas de la compañía el cual se divide en tres pilares importantes que son el área de Software, redes y soporte.

En cada una de estas áreas definí el presupuesto y el plan estratégico anual que estaba ligado a la parte comercial del almacén.

Entre los logros más importantes están los siguientes:

- 1. Centralización del centro de datos del almacén.
- 2. Implementación del Software contable CGUNO en sus módulos de compras, inventarios, ventas, recursos humanos e inteligencia de negocios.
- 3. Gestión de la parte estadística del almacén.
- 4. Creación de listas de precios y de descuentos agiles y fáciles de manipular.
- 5. Unificación de la telefonía.
- 6. Implementación de más cajas pos.
- 7. Impresión de etiquetas para marcar productos.
- 8. Gestión de inventarios mediante tecnología.
- 9. Comunicación VPN con las sucursales.

http://almacenesla13.com/

Page 4 of 5

# Educación

#### Universidad de San Buenaventura Cali

Especialista en Procesos de Desarrollo de Software, Ingeniería informática · (2018 - 2020)

# Universidad de Ibagué

Grado en Ingeniería de sistemas - Convenio Universidad católica, Modelado y almacenamiento de datos/Administración de bases de datos · (2013 - 2018)

#### **Universidad ICESI**

administración de Empresas del Software, Ingeniería informática · (2018 - 2018)

# Universidad Católica de Santiago de Guayaquil

Informática Forense, Ingeniería · (2017 - 2017)

#### **Fundación Universitaria Católica Lumen Gentium**

Tecnología en Sistemas · (2008 - 2013)